Inventaris van het archief van het Nederlands Beheersinstituut, beheersdossiers beginnend met de letters Q en R
Nationaal Archief, Den Haag
- Serie 'Rijsbergen, A.J. van - Roekel, W. van'
  - Rijthoven, J.H., Rotterdam, 152374
  - Rijthoven, N., Breda, 152375
  - Rijthoven, W. van, Oosterhout, 152376
  - Rijtma, H.J., Ulrum, 152377
  - Rijtma, J.G., Amsterdam, 152378
  - Rijtma, J.R., Amsterdam, 152369
  - Rijxman, A., Amsterdam, 152379
  - Rijzen, J., Halsteren, 152380
  - Rijzewijk, P.E.H., Amsterdam, 152382
  - Rijzewijk-van Ooyen, D.C.M., Dordrecht, 152383
  - Rijzman, G., Amsterdam [PE1 3684], ---
    Onderdeel van een omslag met meerdere dossiers. Deze omslag is aan te vragen via archiefinventaris 2.09.16.01, inventarisnummer 3319, ten name van Aalderen, J.B. van
  - Rike, C., Alkmaar, 149456
  - Rike, J.W., Recheville [WE 55], ---
  - Rikhof, G., Denekamp, 149455
  - Rikhof, J.H., Tubbergen, 149454
  - Rikhof, T.H., Tubbergen, 149453
  - Rikkelman, A.T., Amsterdam, 149452
  - Rikkelman-Bakker, M., Naarden, 149451
  - Rikken, J.C., Arnhem, 149460
  - Rikken, L.J., Arnhem, 149461
  - Rikken, R.J., Erlecom [DM 499], ---
  - Rikker-Bergman, M.E., Bergh, 149462
  - Rikkerink, G.J., Heemstede, 149463
  - Rikkerink, T.J., Utrecht, 149464
  - Rikkers, A.P., Den Haag, 149465
  - Rikkers, A.P., Den Haag [WFG 1159], ---
  - Rikkers, G.J., Winterswijk, 149466
  - Rikkers, H., Leiden, 149459
  - Rikkers, L., Apeldoorn, 149467
  - Rikkers, L.D., Den Haag, 149468
  - Rikkers-Krantz, C.S., Leiden, 149469
  - Rikkert, A.E., Badhoevedorp, 149470
  - Rikkert, G.M., Breda, 149471
  - Rikkert, W.A.P.F., Badhoevedorp, 149472
  - Rikmenspoel, E., Maastricht [DN 1325], ---
    Onderdeel van een omslag met meerdere dossiers. Deze omslag is aan te vragen via archiefinventaris 2.09.16.04, inventarisnummer 2047, ten name van Emmenes, W.
    Dit dossier betreft ook: Emmenes, W.
  - Rikmenspoel, E., Maastricht [WN 181], ---
    Onderdeel van een omslag met meerdere dossiers. Deze omslag is aan te vragen via archiefinventaris 2.09.16.02, inventarisnummer 5241, ten name van Bout, M.C. van den
  - Riko, J.A., Rijswijk, 149473
  - Riko, P.M., Den Haag, 149474
  - Riko-Heinhuis, K.A., Den Haag, 149475
  - Riks, H., Alteveer [PE27 1502], ---
    Onderdeel van een omslag met meerdere dossiers. Deze omslag is aan te vragen via archiefinventaris 2.09.16.02, inventarisnummer 3385, ten name van Bleeker, N.A.
  - Riksma, G., Zaandam [DN 1435], ---
  - Rikxoord, A.D. van, Den Haag, 149477
  - Rikxoort, A., Sommelsdijk, 149476
  - Rikxoort, H., Sommelsdijk, 149478
  - Rikxoort, H.M., Sommelsdijk, 149479
  - Rila, H.A.F., Amsterdam, 149480
  - Rill, J., IJmuiden, 149481
  - Rill, J.H., Amsterdam, 149482
  - Rilling, J., Rotterdam, 149483
  - Rillmann, B.T.J.A., Enschede [DM 2714], ---
    Onderdeel van een omslag met meerdere dossiers. Deze omslag is aan te vragen via archiefinventaris 2.09.16.02, inventarisnummer 2732, ten name van Baart-van de Wallen, R.
  - Rima, Rotterdam, 149484
  - Rimini, A., Amsterdam, 149485
  - Rimini, D., Amsterdam, 149486
  - Rimini, J., Heer, 149487
  - Rimini, J., Amsterdam, 149488
  - Rimini, J., Hilversum [PD36 159], ---
    Onderdeel van een omslag met meerdere dossiers. Deze omslag is aan te vragen via archiefinventaris 2.09.16.06, inventarisnummer 5036, ten name van Hartog, B.
  - Rimini, M., Amsterdam, 149489
  - Rimini, S., Amsterdam, 149494
  - Rimini, S., Amsterdam, 149495
  - Rimini, S., Amsterdam [PD1 3342], ---
    Onderdeel van een omslag met meerdere dossiers. Deze omslag is aan te vragen via archiefinventaris 2.09.16.02, inventarisnummer 4653, ten name van Baars, L.
  - Rimkus, W.W., Vaals, 149496
  - Rimmeli, E., Paris [WE 222], ---
    Onderdeel van een omslag met meerdere dossiers. Deze omslag is aan te vragen via archiefinventaris 2.09.16.03, inventarisnummer 5940, ten name van Clarke-Cohen, I.
  - Rimmelzwaan, J.J.T., Utrecht, 149497
  - Rimmerden, A. van, Bussum, 149498
  - Rimoldo, A., Milaan [PE67 3769], ---
    Onderdeel van een omslag met meerdere dossiers. Deze omslag is aan te vragen via archiefinventaris 2.09.16.02, inventarisnummer 4285, ten name van Bothmer, F. von
  - Rimpl, H., 149499
  - Rin, Gebr. da, Den Haag, 149500
  - Rin, Gebr. da, Den Haag [PE2 370], ---
    Onderdeel van een omslag met meerdere dossiers. Deze omslag is aan te vragen via archiefinventaris 2.09.16.01, inventarisnummer 2074, ten name van Assem, J.C.J. van den
  - Rin, P. da, Den Haag [WFG 315], ---
    Onderdeel van een omslag met meerdere dossiers. Deze omslag is aan te vragen via archiefinventaris 2.09.16.04, inventarisnummer 5347, ten name van Fenis, J.J.
  - Rinaldi, F., Amsterdam, 149501
  - Rinck, P.C., Den Haag, 149502
  - Rinck, R.P., Den Haag, 149503
  - Rinck, R.P., Den Haag [PE2 2949], ---
    Onderdeel van een omslag met meerdere dossiers. Deze omslag is aan te vragen via archiefinventaris 2.09.16.02, inventarisnummer 2149, ten name van Block, F.N. de
  - Rincke, G., Delft, 149504
  - Rincke, G., Delft [WFR 506], ---
  - Rindel, H., Bussum, 149505
  - Rindel, H., Bussum [PE66 173], ---
    Onderdeel van een omslag met meerdere dossiers. Deze omslag is aan te vragen via archiefinventaris 2.09.16.02, inventarisnummer 4096, ten name van Bergmann, J.W.H.
  - Rinderman, R.H., Rotterdam, 149506
  - Rindermann, R.R.H., Schiebroek, 149507
  - Rindert, F., Den Haag, 149508
  - Rindert-van Zeveter, C., Den Haag, 149509
  - Rindfleisch-Lohmeyer, A., Hannover [PE67 4742], ---
  - Rindsberg-Brehm, B., Amsterdam, 149510
  - Rine, A., Amsterdam, 149512
  - Rine, A., Amsterdam, 149513
  - Rine, J., Amsterdam, 149514
  - Rine, J., Amsterdam, 149515
  - Rine, M., Amsterdam, 149516
  - Rine, M., Amsterdam [PD1 1905], ---
  - Rine-van Cleef, G., Amsterdam, 149517
  - Ring, B., Den Haag, 149519
  - Ring, B.G., Den Haag [WFG 1244], ---
    Onderdeel van een omslag met meerdere dossiers. Deze omslag is aan te vragen via archiefinventaris 2.09.16.05, inventarisnummer 5398, ten name van Giese, M.K.
  - Ring, G.H., Den Haag, 149520
  - Ring, J., Amsterdam [DS 4712], ---
    Onderdeel van een omslag met meerdere dossiers. Deze omslag is aan te vragen via archiefinventaris 2.09.16.02, inventarisnummer 3130, ten name van Bouwmeester, F.
  - Ring, L.F., Hilversum, 149521
  - Ring-Vries, A.M. de, Utrecht, 149522
  - Ringbeek-Claassen, P., Münster, 149523
  - Ringe, K., Bremerhaven [WE 6873], ---
  - Ringe-Veltman, A., Hilversum [WF 1599], ---
  - Ringel & Co., Fa., Hamburg, 149525
  - Ringel, A.L., Amsterdam [WF 868], ---
    Onderdeel van een omslag met meerdere dossiers. Deze omslag is aan te vragen via archiefinventaris 2.09.16.02, inventarisnummer 6539, ten name van Betzel, G.
  - Ringel, J., Den Haag, 149524
  - Ringelberg, C., Zierikzee, 149526
  - Ringelberg, H.M., Amsterdam, 149527
  - Ringelberg, M.H., Burgh, 149528
  - Ringelensteijn, E.G. van, Tiel, 149529
  - Ringelenstijn, T.G., Amsterdam, 149530
  - Ringelesteijn, H.W. van, Waardenburg, 149531
  - Ringeling, H., Den Haag, 149532
  - Ringeling, H., De Wijk, 149533
  - Ringeling, H., De Wijk, 149620
  - Ringeling, H., De Wijk [PD41 183], ---
    Onderdeel van een omslag met meerdere dossiers. Deze omslag is aan te vragen via archiefinventaris 2.09.16.02, inventarisnummer 5095, ten name van Boer, J. de
  - Ringeling, J., Castricum, 149619
  - Ringeling, W.C.J., Landsmeer, 149534
  - Ringeling, W.C.J., Landsmeer [PE47 314], ---
  - Ringelings, A.M., Delden, 149535
  - Ringelings, A.M., Ambt-Delden [WFV 6046], ---
    Onderdeel van een omslag met meerdere dossiers. Deze omslag is aan te vragen via archiefinventaris 2.09.16.04, inventarisnummer 5840, ten name van Essen-Lenzen, G.
  - Ringelsteyn, P.A. van, Nijmegen [PE43 1541], ---
  - Ringenaldus, G., Enschede, 149536
  - Ringenberg, D., Amsterdam, 149537
  - Ringenoldus, J., Schoterland, 149538
  - Ringens-Kouchen, J.M., Ubach over Worms [WFV 5920], ---
    Onderdeel van een omslag met meerdere dossiers. Deze omslag is aan te vragen via archiefinventaris 2.09.16.03, inventarisnummer 5835, ten name van Denbert, W.
  - Ringer, A., Brooklyn, 149539
  - Ringer, M., Den Haag, 149540
  - Ringers, B., Enschede [PE23 2182], ---
    Onderdeel van een omslag met meerdere dossiers. Deze omslag is aan te vragen via archiefinventaris 2.09.16.02, inventarisnummer 2593, ten name van Baring, B.
  - Ringers, M., Amsterdam, 149541
  - Ringers-Kouchen, J.M., Ubach over Worms, 149542
  - Ringes, B., Enschede, 149543
  - Ringes, B., Enschede [WFV 4880], ---
    Onderdeel van een omslag met meerdere dossiers. Deze omslag is aan te vragen via archiefinventaris 2.09.16.03, inventarisnummer 5778, ten name van Derksen, P.
  - Ringewald-Niesink, H.B., Winterswijk [WFV 5404], ---
    Onderdeel van een omslag met meerdere dossiers. Deze omslag is aan te vragen via archiefinventaris 2.09.16.01, inventarisnummer 5801, ten name van Aldag, G.
  - Ringh, J. de, Amsterdam, 149544
  - Ringh, W.A., Gaast [PE50 126], ---
  - Ringh, W.A. de, Sneek, 149545
  - Ringhoff, A., Valkenburg, 149546
  - Ringleb, W., Amsterdam, 149547
  - Ringleb, W., Amsterdam [PD1 2134], ---
  - Ringma, K., Warns, 149548
  - Ringma, K., Sneek [PE38 1647], ---
  - Ringma, P.D., Amsterdam, 149549
  - Ringnalda, A., Zwolle [DM 2300], ---
  - Ringnalda, H.J., Rotterdam, 149550
  - Ringnalda, T.A., Arnhem, 149551
  - Ringoot, M., Sint Jansteen, 149552
  - Rings, J., Enschede [PE23 581], ---
    Onderdeel van een omslag met meerdere dossiers. Deze omslag is aan te vragen via archiefinventaris 2.09.16.01, inventarisnummer 2563, ten name van Assink-Nijland, IJ.
  - Rings, L., Rotterdam, 149602
  - Rings, L., Rotterdam [WE 4289], ---
    Onderdeel van een omslag met meerdere dossiers. Deze omslag is aan te vragen via archiefinventaris 2.09.16.01, inventarisnummer 6237, ten name van Albers, P.
  - Rings, W., Hetdorf, 149603
  - Ringsdorff, E., Heerlen, 149604
  - Ringwald, E., Winterswijk, 149605
  - Ringwald, S.M., Winterswijk [WFV 5405], ---
  - Rinia, J., Leeuwarden, 149493
  - Rink, A.H.C.L., Amsterdam, 149492
  - Rink, J.N.H., Amsterdam, 149491
  - Rink, M. van, Groningen, 149490
  - Rink, P., Eindhoven, 149606
  - Rink, P., Leerdam, 149607
  - Rink, W., Heilbronn [WE 335], ---
    Onderdeel van een omslag met meerdere dossiers. Deze omslag is aan te vragen via archiefinventaris 2.09.16.02, inventarisnummer 5949, ten name van Baumeister, E.
  - Rinkel, F., Los Angeles [WE 3918], ---
  - Rinkel, H., Bussum [PD1 4012], ---
  - Rinkema, H., Amsterdam, 149608
  - Rinkenbach, M., Koblenz [DS 4909], ---
  - Rinkens, J., Bocket, 149609
  - Rinkens, J., Bocket [PD57 1996], ---
    Dit dossier betreft ook: Reuters, J.
  - Rinkens, M.A.H., Kerkrade, 149610
  - Rinkins, N.J., Sittard, 149611
  - Rinko (Garage), Zandvoort, 149612
  - Rinn, D., Nijmegen, 149613
  - Rinn, H., Alvesloe, 149614
  - Rinne, F.F.W.A., Eindhoven, 149616
  - Rinne, G., Geldrop, 149615
  - Rinne, H.W.A., Eindhoven, 149617
  - Rinne, K.H., Heerlen, 149618
  - Rinne, L., Eindhoven, 149553
  - Rinne, W.A., Eindhoven, 149554
  - Rinne, W.H.A., Engern über Rinteln, 149555
  - Rinneberg, F., Sien [WE 7330], ---
    Onderdeel van een omslag met meerdere dossiers. Deze omslag is aan te vragen via archiefinventaris 2.09.16.02, inventarisnummer 6425, ten name van Baumwoll-Feinspinnerei AG
  - Rinner, E., 149556
  - Rinno, J., 149557
  - Rins, A., Amsterdam, 149511
  - Rinse-Postma, S., Avegoor [PE10 490], ---
    Onderdeel van een omslag met meerdere dossiers. Deze omslag is aan te vragen via archiefinventaris 2.09.16.03, inventarisnummer 2309, ten name van Dohrman, O.
  - Rinse-Sibrandi, K., Voorburg, 149558
  - Rinsema, R.J., Epe, 149559
  - Rinsema, R.J., Epe [PD8 160], ---
    Onderdeel van een omslag met meerdere dossiers. Deze omslag is aan te vragen via archiefinventaris 2.09.16.01, inventarisnummer 4833, ten name van Andel, H.J. van
  - Rinsma, E., Harkema-Opeinde, 149560
  - Rinsma, F., Bartlehiem, 149561
  - Rinsma, R., Ureterp, 149562
  - Rinsum, A.C. van, Velp, 149563
  - Rinsum, A.W. van, Zetten, 149564
  - Rinsum, C.B., Polsbroek, 149565
  - Rinsum, C.B., Polsbroek, 149566
  - Rinsum, H.J., Losser, 149567
  - Rinsum, M.C. van, Arnhem, 149568
  - Rinsum, P. van, Groningen, 149569
  - Rinsum, P. van, Zetten, 149570
  - Rinsum, W.H. van, Losser, 149571
  - Rinsum-Ruppelius, M. van, Heidelberg, 149572
  - Rintel, H., Winschoten, 149573
  - Rintel, H., Winschoten [PD27 2272], ---
  - Rintel, J., Den Haag, 149575
  - Rintel, P.E., Amersfoort, 149574
  - Rintler, van, 149576
  - Rio NV, Tiel [DN 205], ---
  - Riofilm NV, Amsterdam, 149577
  - Rios-Boes, J.C.M. da, Den Haag [WFG 253], ---
  - Rip, B., Halfweg, 149578
  - Rip, F.C., Rotterdam, 149518
  - Rip, F.G., Weesperkarspel, 149583
  - Rip-Zeldenrijk, E., Weesperkarspel [PE36 478], ---
  - Riphagen, B.A., Amsterdam, 149582
  - Riphagen, J., Hengelo [DM 836], ---
    Onderdeel van een omslag met meerdere dossiers. Deze omslag is aan te vragen via archiefinventaris 2.09.16.01, inventarisnummer 2670, ten name van Alcu Metaal NV (Smelt- en Raff. Bedrijf)
  - Ripka, G.J., Kerkrade, 149581
  - Ripke, A.H.J., Maassluis, 149579
  - Ripke, A.H.J., Rotterdam [PE3 268], ---
  - Ripke, J.J., Maassluis, 149584
  - Ripke, K.W., Maassluis, 149585
  - Ripke, M., Leeuwarden, 149586
  - Ripke, M., Leeuwarden [PD38 118], ---
  - Ripke-Frings, M.C., Herzogenrath, 149580
  - Ripken, G.N., Amsterdam, 149587
  - Ripken, H.S., Den Haag, 149588
  - Ripken, H.S., Den Haag [WFG 813], ---
  - Ripkens, H., Well, 149756
  - Ripkens, H., Bergen [WFV 6503], ---
    Onderdeel van een omslag met meerdere dossiers. Deze omslag is aan te vragen via archiefinventaris 2.09.16.01, inventarisnummer 5862, ten name van Anders-de Bel, E.
  - Ripkens, L., Straelen, 149589
  - Ripkens-Leenen, K., Straelen [PD57 1351], 5179
  - Ripmeester, C., Zevenbergen, 149590
  - Ripmeester, W., Zevenbergen, 149591
  - Rippe, H., Rotterdam, 149592
  - Rippe, H.N., Rotterdam [PE3 973], ---
    Onderdeel van een omslag met meerdere dossiers. Deze omslag is aan te vragen via archiefinventaris 2.09.16.03, inventarisnummer 2252, ten name van Doornewaard, F.L.M. van
  - Rippe, J., Ede, 149593
  - Rippe, J., Amsterdam, 149594
  - Rippe, L., Rotterdam, 149595
  - Rippe, L., Rotterdam [PE3 972], ---
  - Rippenberg-Hinnemann, E., Wesel [WE 8397], ---
  - Rippens, G.P. [DS 5856], ---
  - Rippertz, J., Süsterseel, 149596
  - Rippertz, J. [PE2 2265], ---
    Onderdeel van een omslag met meerdere dossiers. Deze omslag is aan te vragen via archiefinventaris 2.09.16.01, inventarisnummer 2133, ten name van Abels, P.J.
  - Ripphausen, E., Heerlen, 149597
  - Ripphausen, P.J., Beek, 149598
  - Rippka, C., Kerkrade [PE40 3793], ---
    Onderdeel van een omslag met meerdere dossiers. Deze omslag is aan te vragen via archiefinventaris 2.09.16.02, inventarisnummer 3840, ten name van Backhuis, C.A.
  - Rips, A., Thorn, 149599
  - Rips, A., Thorn [WFV 503], ---
  - Ripson, A., Breda, 149600
  - Ripson, J.A., Breda, 149601
  - Ripson, P.J., Breda, 149621
  - Ripzaat, G., Hoofddorp, 149625
  - Riquitto, L., Soest, 149626
  - Ris, C., Amsterdam, 149627
  - Ris, J., 149628
  - Ris, J.H., Silvolde, 149629
  - Ris, J.J., Amsterdam, 149630
  - Ris, W., Amsterdam [PE1 3727], ---
  - Ris-Tiemens, G.F.G., Den Haag, 149631
  - Riscen, L.F.M., Bloemendaal [WF 1935], ---
    Onderdeel van een omslag met meerdere dossiers. Deze omslag is aan te vragen via archiefinventaris 2.09.16.02, inventarisnummer 6550, ten name van Beeck, J.
  - Risch, (Manufacturenhandel) NV, Zierikzee, 149635
  - Risch, A., Amsterdam, 149633
  - Risch, A., Groningen [DS 4399], ---
    Onderdeel van een omslag met meerdere dossiers. Deze omslag is aan te vragen via archiefinventaris 2.09.16.01, inventarisnummer 3092, ten name van Altena-Sibbing, E.
  - Risch, A.A., Leeuwarden, 149632
  - Risch, A.E., Cuyk [WFV 7700-89], ---
    Onderdeel van een omslag met meerdere dossiers. Deze omslag is aan te vragen via archiefinventaris 2.09.16.02, inventarisnummer 6011, ten name van Baks, H.
  - Risch, W., Bregenz, 149634
  - Risd, Gebr. van der Fa., Heemstede [PD28 51], ---
    Onderdeel van een omslag met meerdere dossiers. Deze omslag is aan te vragen via archiefinventaris 2.09.16.02, inventarisnummer 5007, ten name van Bakker, D.
  - Risico (Schip), Bergen op Zoom, 149636
  - Risico (Schip), Haarlem, 149637
  - Risius, G., Enschede [PE23 30], ---
    Onderdeel van een omslag met meerdere dossiers. Deze omslag is aan te vragen via archiefinventaris 2.09.16.01, inventarisnummer 2547, ten name van Albers, F.
  - Risman, M., Amsterdam, 149638
  - Risman, M., Amsterdam [PD1 2752], ---
    Onderdeel van een omslag met meerdere dossiers. Deze omslag is aan te vragen via archiefinventaris 2.09.16.01, inventarisnummer 4631, ten name van Akker-Kalker, M.
  - Rison, C.H., Schagen, 149639
  - Rispen, H., Leeuwarden [PE38 2377], ---
  - Rispens, C.J., Grijpskerk [PD27 1928], ---
    Onderdeel van een omslag met meerdere dossiers. Deze omslag is aan te vragen via archiefinventaris 2.09.16.02, inventarisnummer 4999, ten name van Bodewitz, M.
  - Rispens, H., Leeuwarden, 149640
  - Rispens, H., Westernieland, 149641
  - Rispens, H., Eenrum [PD27 613], ---
    Onderdeel van een omslag met meerdere dossiers. Deze omslag is aan te vragen via archiefinventaris 2.09.16.02, inventarisnummer 4974, ten name van Behr, J.
  - Rispens, K., Den Dolder, 149642
  - Rispens, K., Grijpskerk [PE27 2487], ---
    Onderdeel van een omslag met meerdere dossiers. Deze omslag is aan te vragen via archiefinventaris 2.09.16.02, inventarisnummer 3423, ten name van Breitenbacher, R.
  - Rispens, P.K., Den Ham, 149643
  - Rispens, R.E., Grijpskerk, 149644
  - Rispens-Scholte, H.J.M.B., Grijpskerk, 149645
  - Rispens-Zetsma, C.J., Grijpskerk, 149646
  - Rispes, W., Smilde, 149647
  - Risse, E., Rotterdam, 149648
  - Risse, P.J., Gouda, 149649
  - Risse, P.J., Rotterdam [PE26 394], ---
  - Risse-Geissel, M., Sobernheim an der Nahe, 149650
  - Risseeuw, J.M., Schoondijke, 149651
  - Risseeuw, J.R., Wiesbaden [KLP 147], ---
    Onderdeel van een omslag met meerdere dossiers. Deze omslag is aan te vragen via archiefinventaris 2.09.16.01, inventarisnummer 4488, ten name van Ackermann, K.
  - Risseeuw, P.J., Groede, 149652
  - Risseeuw-Jansen, W.M., Groede, 149653
  - Rissel, K., Maaswiel, 149665
  - Rissema, W., Schiedam [DM 2290], ---
  - Rist, P., Eindhoven, 149655
  - Risters, A., Meyl [PE48 140], ---
  - Risters, G., Meyl [PE48 139], ---
  - Risters, J., Meyl [PE48 137], ---
  - Risters, M., Meyl [PE48 138], ---
  - Riswick, R.W. van, Siebengewald, 149656
  - Riswijck, J. van, Kevelaer, 149657
  - Riszmann, F.K., Brunssum, 149654
  - Rita (Familienstiftung), Glarus [PE67 6165], ---
    Onderdeel van een omslag met meerdere dossiers. Deze omslag is aan te vragen via archiefinventaris 2.09.16.01, inventarisnummer 4410, ten name van Arntz-Klep, Y.
  - Ritbergen, H.K., Hengelo, 149658
  - Ritcher, A., Amsterdam [DS 2117], ---
  - Ritchi, J.H., Maastricht, 149659
  - Ritchie-van Nikkelen, R., Rotterdam, 149660
  - Ritman, F., Den Haag, 149661
  - Ritman-Beugel, E.A., Den Haag, 149662
  - Ritmann-Bengel, E.A., Den Haag [WFG 1617], ---
  - Ritmeester, C., Hardinxveld [DM 3171], ---
    Onderdeel van een omslag met meerdere dossiers. Deze omslag is aan te vragen via archiefinventaris 2.09.16.02, inventarisnummer 2747, ten name van Bahlmann, H.L.
  - Ritmeester, G., Hoofddorp, 149664
  - Ritmeester, G., Utrecht, 149704
  - Ritmeester, I., Amsterdam, 149666
  - Ritmeester, I., Amsterdam, 149667
  - Ritmeester, J.D., Rotterdam, 149668
  - Ritmeester, J.W., Hendrik Ido Ambacht [DM 1814], ---
    Onderdeel van een omslag met meerdere dossiers. Deze omslag is aan te vragen via archiefinventaris 2.09.16.02, inventarisnummer 2702, ten name van Bakker-Pape, B.
  - Ritmeester, L., Amsterdam, 149669
  - Ritmeester, M., Amsterdam, 149670
  - Ritmeester, S., Amsterdam, 149671
  - Ritmeester, S., Amsterdam, 149672
  - Ritmeester, S., Amsterdam [PD1 2135], ---
  - Ritmeester, S.P., Amsterdam, 149673
  - Ritmeester, W., Amsterdam, 149674
  - Ritmeester-Blik, S., Amsterdam, 149675
  - Ritmeester-Drukker, C., Amsterdam, 149676
  - Ritofski, L.E., 152185
  - Rits, A., Haarlem, 149677
  - Rits, F., Schoorl, 149718
  - Rits, J.F., Nijmegen, 149681
  - Rits, J.M., Nijmegen, 149679
  - Rits, M., Winschoten [PE59 390], ---
  - Rits-Poortinga, H.E., Wagenborgen, 149680
  - Ritscher, L., Horst [WE 8692], ---
    Onderdeel van een omslag met meerdere dossiers. Deze omslag is aan te vragen via archiefinventaris 2.09.16.02, inventarisnummer 6510, ten name van Berliner Volksbank West
  - Ritscher, P., Baden Baden, 149678
  - Ritscher-Kamperdijk, M.J., Kleef [WN 735], ---
    Onderdeel van een omslag met meerdere dossiers. Deze omslag is aan te vragen via archiefinventaris 2.09.16.02, inventarisnummer 5266, ten name van Bax, E.
  - Ritsema, D.L., Den Haag, 149683
  - Ritsema, G., Schiermonnikoog, 149684
  - Ritsema, J.E., Schiermonnikoog, 149685
  - Ritsema, P.J., Den Haag, 149682
  - Ritsema, S.P.J., Den Haag, 149686
  - Ritsma, A.F., Leusden [PE54 4534], ---
    Onderdeel van een omslag met meerdere dossiers. Deze omslag is aan te vragen via archiefinventaris 2.09.16.02, inventarisnummer 3992, ten name van Bakker, C.F.J.
  - Ritsma-Braunschild, H.B.S., Amersfoort, 149687
  - Ritsman, W.S., Den Haag, 149688
  - Ritsmeester, D., Hardinxveld, 149663
  - Ritt, M.J., Kerkrade, 149689
  - Ritt-Sanders, J.J., Horst, 149690
  - Ritte, H.G.F., Den Haag, 149698
  - Ritte, J., Laren, 149699
  - Ritte, J.A., Laren [PE36 90], ---
    Onderdeel van een omslag met meerdere dossiers. Deze omslag is aan te vragen via archiefinventaris 2.09.16.02, inventarisnummer 3586, ten name van Blom, J.H.
  - Ritten von Raffler, F.J., München [WE 802], ---
    Onderdeel van een omslag met meerdere dossiers. Deze omslag is aan te vragen via archiefinventaris 2.09.16.01, inventarisnummer 5987, ten name van Alexitsch, H.
  - Ritter de Zahony, L., Schiedam, 149696
  - Ritter de Zahony, L., Lausanne [WE 407], ---
    Onderdeel van een omslag met meerdere dossiers. Deze omslag is aan te vragen via archiefinventaris 2.09.16.03, inventarisnummer 5957, ten name van Consulaire verklaringen
  - Ritter de Zahony, P. [WE 166], ---
    Onderdeel van een omslag met meerdere dossiers. Deze omslag is aan te vragen via archiefinventaris 2.09.16.01, inventarisnummer 5937, ten name van Albert de Bary & Co., H. NV
  - Ritter, A., Schiedam, 149700
  - Ritter, C., Diemen, 149701
  - Ritter, C., Cuxhaven [WE 6211], ---
    Onderdeel van een omslag met meerdere dossiers. Deze omslag is aan te vragen via archiefinventaris 2.09.16.02, inventarisnummer 6363, ten name van Bothe, B.
  - Ritter, D.D., Kethel, 149702
  - Ritter, E., Amsterdam, 149703
  - Ritter, E., Schiedam, 149705
  - Ritter, F., Köln, 149706
  - Ritter, H., Sittard, 149691
  - Ritter, H., Leidschendam, 149707
  - Ritter, H. (I), Bremen [Bureau Den Haag en Amsterdam], ---
    Onderdeel van een omslag met meerdere dossiers. Deze omslag is aan te vragen via archiefinventaris 2.09.16.01, inventarisnummer 28124, ten name van AMFINO, (N.V. Algemene Maatschappij voor Financiele en Industriele Ondernemingen) (I)
    Dit dossier betreft ook: AMFINO, (N.V. Algemene Maatschappij voor Financiele en Industriele Ondernemingen) (I); AMFINO, (N.V. Algemene Maatschappij voor Financiele en Industriele Ondernemingen) (I); Brinkmann, Firma (I)
  - Ritter, H. (II), Bremen [Bureau Den Haag en Amsterdam], ---
    Onderdeel van een omslag met meerdere dossiers. Deze omslag is aan te vragen via archiefinventaris 2.09.16.01, inventarisnummer 28125, ten name van ALFINO, (N.V. Algemene Maatschappij voor Financiele en Industriele Ondernemingen) (II)
    Dit dossier betreft ook: ALFINO, (N.V. Algemene Maatschappij voor Financiele en Industriele Ondernemingen) (II); AMFINO, (N.V. Algemene Maatschappij voor Financiele en Industriele Ondernemingen) (II); Brinkmann, Firma (II)
  - Ritter, J., Haarlem, 149692